臺灣花蓮地方法院刑事判決　　　　　　　　　　　　　九十一年度交易字第八七號
　　公　訴　人　臺灣花蓮地方法院檢察署檢察官
　　被　　　告　丙○○
　　　　　　　　乙○○
　　　　　　　　甲　○
右列被告等因傷害等案件，經檢察官提起公訴（九十一年度偵字第一三八一號），本
院判決如左：
    主  文
甲○服用酒類，不能安全駕駛動力交通工具而駕駛，累犯，處拘役拾日，如易科罰金
以佰元折算壹日。其餘被訴傷害及毀損部分，公訴不受理。
丙○○、乙○○均公訴不受理。
    事  實
一、甲○前因侵占案件，經台灣台北地方法院於民國（下同）八十七年九月十五日，
    判處有期徒刑十月確定，並於八十八年九月十九日執行完畢。緣於九十一年四月
    二十日凌晨零時許，對前任女友廖春英送禮示好遭拒，於服用酒類藉酒澆愁後，
    竟於不能安全駕駛動力交通工具之情況下，猶於同日凌晨三時三十分許，駕駛車
    號ＩＸ─ＯＯ六六號自小客車，沿花蓮縣花蓮市○○路行駛，於行經丙○○所有
    位於花蓮縣花蓮市○○路四段三百零八號前之全球檳榔攤，即廖春英之工作場所
    時，見廖春英、李秋如、丙○○、乙○○等四人在全球檳榔攤之玻璃櫥窗內工作
    ，竟基於毀損全球檳榔攤之故意，衝撞該檳榔攤，並隨即倒車再衝撞第二次，後
    遂下車並隨手撿拾不詳人士所有之掃把、垃圾桶各一個，走向該檳榔攤，先以垃
    圾桶丟擲檳榔攤，再以掃把揮打檳榔攤，後更拾木箱丟擲檳榔攤，並走入檳榔攤
    內，搗毀檳榔攤內之物品，甲○於進入前揭檳榔攤後，即出手毆打丙○○（未據
    告訴），丙○○亦出手毆打甲○，二人互相扭打，乙○○見狀欲制止甲○反遭甲
    ○毆打，遂亦出手毆打甲○，最後由丙○○、乙○○聯手將甲○壓制在地，嗣經
    據報趕赴現場之員警對甲○進行酒精濃度測試，發現其吐氣酒精濃度達每公升零
    點七一毫克，始悉上情。
二、案經丙○○、乙○○、甲○訴由花蓮縣警察局花蓮分局移送臺灣花蓮地方法院檢
    察署檢察官偵查起訴。
    理  由
甲、有罪部分：
一、訊據被告甲○對其於右揭時間飲酒，致不能安全駕駛動力交通工具之情況下，猶
    於上揭時間，駕駛車號ＩＸ─ＯＯ六六號自小客車，行經上揭地點之事實，迭於
    警訊中（警卷第七頁至第十三頁）、偵查中（偵卷第十七頁至第二時頁）及本院
    審理中（本院卷第三十九頁、第四十一頁、第五十四頁、第五十五頁）均坦承不
    諱，核與同案被告丙○○及乙○○所述之情節相符，並有酒測單及花蓮縣警察局
    舉發違反道路交通管理事件通知單各乙紙在卷，足證被告甲○案發後吐氣酒精濃
    度猶高達每公升零點七一毫克，復有車損及現場照片共十四幀、勘驗筆錄乙份在
    卷可稽，足證被告甲○當時確已達不能安全駕駛動力交通工具之狀態猶駕駛自小
    客車，本案事證業已明確，被告甲○之犯行堪以認定，應予依法論科。
二、核被告甲○所為，係犯刑法第一百八十五條之三之醉態駕駛罪。查被告甲○前因
    侵占案件，經台灣台北地方法院於八十七年九月十五日，判處有期徒刑十月確定
    ，並於八十八年九月十九日執行完畢，有台灣高等法院被告全國前案紀錄表乙份
    在卷可按，其受有期徒刑執行完畢，五年以內再犯本件有期徒刑以上之罪，為累
    犯，依法加重其刑。爰審酌被告甲○犯罪之動機乃因與前女友廖春英感情不睦，
    故藉酒澆愁並進而駕車欲赴廖春英處，始犯下本件犯行，而其前未曾有酒後駕車
    之犯行，此有台灣高等法院被告全國前案紀錄表乙份在卷可按，足證其並非慣犯
    ，又其犯後就其犯罪所生之損害（毀損及傷害部分），業與同案被告丙○○、乙
    ○○達成和解，犯罪後態度尚佳等一切情狀，量處如主文所示之刑，並諭知易科
    罰金之折算標準。
乙、公訴不受理部分：
一、公訴意旨略以：被告甲○前述兩次駕車衝撞丙○○所有之全球檳榔攤後，再分別
    以垃圾桶、掃把、木箱丟擲該檳榔攤，且進入檳榔攤內徒手搗毀之，導致該攤櫥
    窗毀損致令不堪使用，甲○嗣後更在檳榔攤內與被告丙○○、乙○○發生扭打，
    致被告三人均因此受有傷害（被告甲○毆打被告丙○○部分，未據丙○○提出告
    訴），因認被告甲○另涉有刑法第三百五十四條之毀損罪嫌、刑法第二百七十七
    條第一項之傷害罪嫌；被告丙○○及乙○○均涉有刑法第二百七十七條第一項之
    傷害罪嫌。
二、按告訴乃論之罪，告訴人於第一審辯論終結前得撤回其告訴，又告訴經撤回者，
    應諭知不受理之判決，刑事訴訟法第二百三十八條第一項、第三百零三條第三款
    定有明文。
三、查本件告訴人丙○○告訴被告甲○毀損部分，公訴人認係犯刑法第三百五十四條
    之罪；告訴人乙○○告訴被告甲○傷害部分，及告訴人甲○告訴被告丙○○及乙
    ○○傷害部分，公訴人認係犯刑法第二百七十七條第一項之罪，依同法第三百五
    十七條及第二百八十七條前段之規定，需告訴乃論。茲據告訴人丙○○、乙○○
    、甲○即被告三人於本院調查中，當庭分別撤回毀損及傷害部分之告訴（見本院
    九十一年十月二日訊問筆錄），此有刑事撤回告訴狀三紙在卷可稽（見本院卷第
    四十五頁至第四十七頁），揆諸上開說明，爰不經言詞辯論，分別就各該部分諭
    知公訴不受理之判決。
據上論斷，應依刑事訴訟法第二百九十九條第一項前段、第三百零三條第三款、第三
百零七條，刑法第一百八十五條之三、第四十七條、第四十一條前段，罰金罰鍰提高
標準條例第一條前段、第二條，判決如主文。
本案經檢察官黃冠運到庭執行職務。
中      華      民      國    九十一    年     十一     月    二十九    日
                              臺灣花蓮地方法院刑事庭
                                  審判長法官  陳淑媛
                                        法官  蘇姵文
                                        法官  鄭光婷
右正本證明與原本無異。
如對本判決不服，應於送達後十日內，向本院提出上訴狀。（應抄附繕本）
                                  法院書記官
中      華      民      國    九十一    年     十二     月      二      日
附錄本判決論罪之法律條文：
刑法第一百八十五條之三：
服用毒品、麻醉藥品、酒類或其他相類之物，不能安全駕駛動力交通工具而駕駛者，
處一年以下有期徒刑、拘役或三萬元以下罰金。
